【裁判字號】    89,易,1705
【裁判日期】    891117
【裁判案由】    毒品危害防制條例
【裁判全文】
臺灣臺南地方法院刑事判決                        八十九年度易字第一七五號
    公  訴  人  臺灣臺南地方法院檢察署檢察官
    被      告  甲○○
右列被告因毒品危害防制條例案件，經檢察官提起公訴（八十九年度毒偵字第八七三
號），本院判決如左：
    主  文
甲○○持有專供施用毒品之器具，累犯，處拘役伍拾日，如易科罰金，以參佰元折算
壹日。
吸食器壹瓶、燈泡壹個、吸管貳支，均沒收銷燬之。
    事  實
一、甲○○曾有業務過失傷害、竊盜、業務過失致死等前科，最近一次係於民國八十
    六年間因業務過失致死案件，經臺灣嘉義地方法院判處有期徒刑七月確定，於八
    十七年一月十四日執行完畢，仍不知悔改。復於八十八年十一月間，因施用第二
    級毒品安非他命，而持有專供施用毒品安非他命之吸食器一瓶、燈泡一個（起訴
    書誤載為二個）、吸管二支（甲○○施用安非他命行為，業經觀察、勒戒後無繼
    續施用傾向，而由臺灣臺南地方法院檢察署檢察官於八十八年十一月十七日為不
    起訴處分），嗣於八十九年三月七日下午四時四十分許，經警搜索其位於臺南市
    精忠三村八二二號之住處，而於客廳及房間查獲上開物品。
二、案經臺南市警察局第六分局報告臺灣臺南地方法院檢察署檢察官偵查起訴。
    理  由
一、訊據被告甲○○於警、偵訊及本院審理時，固均坦承於八十八年十一月間，因施
    用安非他命而持有扣案吸食器、燈泡、吸管等物，並於八十九年三月七日為警查
    獲之事實，惟辯稱該吸食器、燈泡、吸管等均係以前施用安非他命所遺留，伊自
    八十八年十一月間經觀察、勒戒後，未曾施用毒品等語。經查，臺南市警察局第
    六分局員警於八十八年三月七日在前址被告住處查獲吸食器、燈泡、吸管等物，
    有該局搜索扣押證明筆錄附卷可稽，且該吸食器經送法務部調查局檢驗結果，確
    有安非他命殘留，復有該局檢驗通知書一紙存卷足憑，被告曾以扣案吸食器等作
    為施用毒品器具，要可認定。被告雖辯稱該吸食器、燈泡、吸管等係以前所遺留
    ，伊自觀察、勒戒後已無施用毒品等語，且被告經查獲時所採集尿液送驗結果，
    亦確無毒品反應，有臺南市衛生局驗尿報告卷內可佐，然前開吸食器等既係在被
    告住處搜獲，於被告實力可支配範圍之內，該吸食器、燈泡、吸管等係為被告所
    持有，自無疑義；又該吸食器內有安非他命殘留，已如前述，被告亦供承該吸食
    器係伊前施用毒品之用，則該吸食器係專供被告施用毒品之器具，復堪認定。至
    於被告是否仍以該吸食器、燈泡、吸管等物繼續施用毒品，對於被告持有專供施
    用毒品器具犯行之成立，則不生影響。綜上所述，本件事證已臻明確，被告犯行
    可以認定。
二、核被告持有專供施用毒品之器具吸食器、燈泡、吸管，所為係犯毒品危害防制條
    例第十一條第三項之持有專供施用毒品之器具罪。又被告前於八十六年間，因犯
    業務過失致死罪，經本院判處有期徒刑七月確定，於八十七年一月十四日執行完
    畢，有臺灣高等法院被告全國前案紀錄表在卷可按，其於五年之內再犯本件有期
    徒刑以上之罪，為累犯，應依法加重其刑。爰審酌被告單純持有專供施用毒品之
    器具，雖具有施用毒品之高度嫌疑，但並無被告施用毒品之積極證據；被告犯罪
    後坦承持有前揭扣案物品之態度，以及被告之品行、智識程度等一切情狀，量處
    如主文所示之刑，並諭知易科罰金之折算標準，以資懲儆。扣案吸食器一組、燈
    泡一個、吸管二支，均屬專供施用毒品之器具，為違禁物，應依毒品危害防制條
    例第十八條第一項沒收併銷燬之。
據上論斷，應依刑事訴訟法第二百九十九條第一項前段，毒品危害防制條例第十一條
第三項、第十八條第一項，刑法第十一條前段、第四十七條、第四十一條，罰金罰鍰
提高標準條例第二條，判決如主文。
本案經檢察官羅瑞昌到庭執行職務。
中    華    民    國      八十九      年    十一      月      十七    日
                                  臺灣臺南地方法院刑事第四庭
                                          法  官  吳  坤  芳
右正本證明與原本無異。
如不服本判決，應於判決送達後十日內向本院提出上訴狀( 應附繕本 )。
                                          書記官  馬  愛  君
中    華    民    國      八十九      年    十一      月      十七      日
附錄論罪科刑法條：
毒品危害防制條例第十一條：
持有第一級毒品者，處三年以下有期徒刑、拘役或新台幣五萬元以下罰金。
持有第二級毒品者，處二年以下有期徒刑、拘役或新台幣三萬元以下罰金。
持有專供製造或施用毒品之器具者，處一年以下有期徒刑、拘役或新台幣一萬元以下
罰金。


司法院資訊處製作；財團法人民間司法改革基金會備份。
